【裁判字號】    95,重訴,117
【裁判日期】    951229
【裁判案由】    毒品危害防制條例
【裁判全文】
臺灣臺北地方法院刑事判決      九十五年度重訴字第一一七號
公  訴  人  臺灣臺北地方法院檢察署檢察官
被      告  戊○○
選任辯護人  李沅樺律師
            何兆龍律師
被      告  壬○○
選任辯護人  沙  洪律師
被      告  辛○○
                    （
選任辯護人  王永森律師
被      告  丁○○
                      之二
選任辯護人  蔡明熙律師
被      告  丙○○
                    （
選任辯護人  劉彥銓律師
            周信宏律師
上列被告因違反毒品危害防制條例案件，經檢察官提起公訴（九
十五年度偵字第九六六一、一○三四○、一○六二五號），及移
送併辦（九十五年度毒偵字第一八九○五號），本院判決如下：
    主  文
戊○○、辛○○共同販賣第一級毒品，各處無期徒刑，褫奪公權
終身。
壬○○共同販賣第一級毒品，累犯，處有期徒刑拾伍年。
丁○○、丙○○共同販賣第一級毒品，各處有期徒刑拾肆年。
扣案如附表一所示之海洛因均沒收銷燬之，如附表二所示之物均
沒收之。
    事  實
一、壬○○（綽號「同學」）前因施用毒品案件，經臺灣板橋地
    方法院以九十四年度簡字第一六○三號刑事簡易判決判處有
    期徒刑六月確定，於民國九十四年七月二十九日易科罰金執
    行完畢，又因竊盜案件，經同法院以九十四年度易字第二○
    三號刑事判決有期徒刑六月確定，於九十四年九月二十二日
    ，易科罰金執行完畢，猶不知悔改，其與戊○○、辛○○、
    丁○○（綽號「古呆」）、丙○○（綽號「阿吉」）均明知
    海洛因為毒品危害防制條例所規範之第一級毒品，且為行政
    院依懲治走私條例所公告之管制進出口物品，因思及販賣海
    洛因有利可圖，竟共同基於販賣、運輸第一級毒品海洛因，
    及行使偽造私文書之犯意聯絡，策劃至泰國販入海洛因後以
    包裹快遞寄送之方式走私入境牟利，並由丁○○於九十五年
    四月十九日上午三時三十四分許，將桃園縣龜山鄉○○村○○街三一五號，及行動電話門號0000000000號以
    簡訊傳送予丙○○轉知戊○○，作為寄送海洛因包裹之地址
    及聯絡電話，再由戊○○與辛○○於同年月二十一日搭機同
    赴泰國接洽購買海洛因及安排走私入境事宜，且於同年月二
    十六日某時許，向真實姓名年籍不詳綽號「阿龍」之成年男
    子以不詳價格販入海洛因二包（合計淨重一二八○‧四四公
    克，純度七十三‧六一﹪，純質淨重九四二‧五三公克）後
    ，旋即將上開海洛因置入一挖空之大理石製品內密封，再置
    於紙盒內，以NO.315 XIN XIN ST.DA DANG VILLAGE GUEI S
    HAN SHIANG TAOYUAN TAIWAN （即桃園縣龜山鄉○○村○○
    街三一五號）為收件地址，以 CHEN MING HUY（即陳明輝）
    為收件人，門號0000000000號之行動電話為聯絡
    電話，利用不知情之聯邦快遞公司人員，於同日自泰國空運
    運輸至臺灣，丁○○並於同日投宿於上址長樂旅社，等待該
    海洛因包裹之遞送，戊○○與辛○○則旋於翌日搭機返臺，
    該海洛因包裹於同年月二十八日經由空運抵達桃園國際機場
    後，經財政部臺北關稅局查驗時，發現該包裹內夾藏疑似海
    洛因之毒品，乃將之扣押後移由法務部調查局處理，法務部
    調查局為查緝上開毒品來源，將之交由聯邦快遞公司依正常
    程序遞送，丁○○於同日上午囑付不知情之長樂旅社服務人
    員江麗卿代為領取收件人為林明輝之包裹後辦理退房，並將
    戊○○交付不詳原因取得之陳明輝中華民國國民身分證（下
    稱身分證）正本及影本，及其至桃園縣龜山鄉○○○路某刻
    印店，利用不知情之成年刻印師傅偽刻陳明輝之印章一枚，
    置於長樂旅社櫃檯，作為領取該海洛因包裹之用，同日下午
    五時許，聯邦快遞公司人員前往長樂旅社，索取陳明輝之委
    託書進行該海洛因包裹之通關，不知情之江麗卿遂出示丁○○所交付陳明輝之身分證，並於委託書簽章人欄蓋用陳明輝
    印文一枚後，交付委託書予聯邦快遞公司人員而行使之，足
    以生損害於財政部臺北關稅局對於貨物通關管理之正確性及
    陳明輝本人，嗣於同年月二十九日上午九時四十分許，聯邦
    快遞公司人員至長樂旅社遞送該海洛因包裹，並由江麗卿代
    為簽收領取，丁○○於同日上午十一時三十分許，撥打電話
    向江麗卿確認該海洛因包裹已送達長樂旅社後，旋即與丙○○、戊○○於同日及翌日前往長樂旅社附近察看有無警調人
    員及偵防車，並由辛○○負責查詢確認長樂旅社附近停放車
    輛之車號是否為偵防車，伺機領取該海洛因包裹，戊○○並
    於同年月三十日晚間駕駛車號二一九九—ＭＳ號ＢＭＷ廠牌
    自用小客車搭載辛○○，與壬○○駕駛車號九Ｂ—九八五八
    號賓士廠牌自用小客車前往長樂旅社附近接應，且於同日晚
    間八時許及九時許，先後由壬○○、戊○○與辛○○進入長
    樂旅社探查，同日晚間九時二十四分許，丁○○撥打電話予
    計程車司機庚○○，要求不知情之庚○○駕駛計程車前往長
    樂旅社，並於同日晚間十時四十分許撥打電話予江麗卿，要
    求江麗卿將該海洛因包裹交付停靠於長樂旅社門口計程車內
    之司機庚○○，監控埋伏於長樂旅社內之法務部調查局人員
    旋即當場逮捕庚○○，戊○○在長樂旅社巷口對面新興路上
    見狀，準備駕駛前開ＢＭＷ廠牌自用小客車逃逸之際，為法
    務部調查局人員當場逮捕，辛○○則趁隙搭乘壬○○駕駛之
    上開賓士廠牌自用小客車離去，旋與壬○○將該賓士廠牌自
    用小客車停放於桃園縣林口鄉○○○路路口後返回現場，欲
    將前開ＢＭＷ廠牌自用小客車駛離時，為埋伏在附近之法務
    部調查局人員逮捕，並扣得附表一及附表二編號一至十四所
    示之物，丁○○及丙○○則分別於同年五月九日下午四時許
    、同年月十一日晚間十一時許，在桃園縣龜山鄉○○村○○○街四十九號三樓之二、桃園縣龜山鄉○○路之ＯＫ便利商
    店旁，為法務部調查局人員持臺灣臺北地方法院檢察署檢察
    官核發之拘票拘提到案，並扣得如附表二編號十五所示之物
    。
二、案經法務部調查局航業海員調查處移送臺灣臺北地方法院檢
    察署檢察官偵查起訴及移送併案審理。
    理  由
壹、證據能力方面：
  (一)按被告以外之人於審判外之言詞或書面陳述，除法律有規定
    者外，不得作為證據，刑事訴訟法第一百五十九條第一項固
    定有明文；惟被告以外之人於審判外之陳述，雖不符刑事訴
    訟法第一百五十九條之一至第一百五十九條之四之規定，而
    經當事人於審判程序同意作為證據，法院審酌該言詞陳述作
    成時之情況，認為適當，亦得為證據，同法第一百五十九條
    之五第一項亦有明文。證人即長樂旅社服務人員江麗卿及證
    人陳明輝於法務部調查局所為之證述，雖均屬審判外之陳述
    ，然檢察官、被告戊○○、壬○○、辛○○、丁○○、丙○○及其等辯護人於本院審理時對上開證人之法務部調查局筆
    錄之證據能力並未爭執，本院審酌前開證人於法務部調查局
    所為之供述，係於案發之初立即製作，對案發情況之記憶當
    甚為清晰，不致發生一般傳聞證據中證人記憶瑕疵之風險，
    且其證述情節與卷證相符，足認前揭證人於法務部調查局之
    供述，適為本案之證據。
  (二)法務部調查局調查人員分別自九十五年四月二十五日上午十
    時起至同年五月二十四日上午十時止、九十五年四月二十八
    日上午十時起至同年五月二十七日上午十時止、九十五年四
    月十三日上午十時起至九十五年五月十二日上午十時止，對
    被告戊○○使用之門號0000000000號行動電話、
    被告丁○○使用之門號0000000000號行動電話、
    被告丙○○使用之門號0000000000號行動電話進
    行監聽，有卷附臺灣臺北地方法院檢察署九十五年四月二十
    五日九十五年乙○大結聲堅續字第○○○五二一號通訊監察
    書、九十五年四月二十八日九十五年乙○大結聲監續字第○○○五四六號通訊監察書可佐（見臺灣臺北地方法院檢察署
    九十五年度偵字第九六六一號偵查卷卷一第七十二頁至第七
    十七頁），足見該等通訊監察，於法並無不合，復經本院依
    刑事訴訟法第一百六十五條之一第二項所列之方法調查，製
    有勘驗筆錄在卷可稽（見本院卷卷一第一五三頁至第二二二
    頁），本院自可採為認定犯罪事實之基礎。
貳、實體方面：
一、訊據被告戊○○、壬○○、辛○○、丁○○、丙○○均矢口
    否認有何販賣、運輸、私運管制物品即第一級毒品海洛因及
    行使偽造私文書之犯行，被告戊○○辯稱：伊前往泰國係因
    商務、旅遊及參觀車展，扣案之海洛因包裹係被告丁○○所
    有，與伊無涉云云；被告壬○○辯稱：伊與被告辛○○、丁○○、丙○○並不相識，伊係在不知情之情況下，依被告戊○○之指示到達長樂旅社，伊自始至終均不知被告戊○○到
    達長樂旅社之目的云云；被告辛○○辯稱：伊與被告戊○○
    前往泰國純屬觀光遊玩，對於扣案包裹由何人寄出，如何寄
    出，寄給何人，裡面裝何物完全不知情，伊係在不知情情況
    下受人利用查詢該包裹資料及車號云云；被告丁○○辯稱：
    伊不知被告戊○○欲運輸毒品，在無任何代價下，受其利用
    ，因而提供包裹之地址並轉交代收人之身分證及印章，在包
    裹送達，有所懷疑後，立即停止提領，伊對於被告戊○○等
    人如何前往運毒及遭查緝完全不知情云云；被告丙○○辯稱
    ：伊當時搭載丁○○至長樂旅社附近，不知被告丁○○作何
    事，伊沒有參與本案販賣及運輸毒品云云。經查：
  (一)本案裝有內藏海洛因之大理石製品包裹，重達十‧五公斤，
    係於九十五年四月二十六日由聯邦快遞公司自泰國空運來臺
    ，收件地址為NO.315 XIN XIN ST.DA DANG VILLAGE GUEI S
    HAN SHIANG TAOYUAN TAIWAN （即桃園縣龜山鄉○○村○○
    街三一五號），收件人為 CHEN MING HUY（即陳明輝），提
    單及發票上之聯絡電話為0000000000號，嗣於同
    年月二十九日由長樂旅社服務人員江麗卿代為簽收領取，有
    發票、提單、簽收紀錄單在卷可稽（見本院卷卷二第三八二
    頁至第三八四頁）。又該大理石製品經拆解後起出之白粉二
    包，經送請法務部調查局鑑定結果，均含第一級毒品海洛因
    成分（合計淨重一二八○‧四四公克，空包裝總重八十‧九
    七公克，純度七十三‧六一﹪，純質淨重九四二‧五三公克
    ），亦有法務部調查局九十五年六月二十九日調科壹字第○
    二○○○八一○○號鑑定通知書附卷足憑（見同上第九六六
    一號偵查卷卷二第七十二頁）。足證上開自泰國由聯邦快遞
    公司寄送至我國之大理石製品包裹內確夾藏大量之第一級毒
    品海洛因無訛。
  (二)被告五人雖以前揭情詞置辯。惟：
    1.證人即法務部調查局航業海員調查處緝毒組組長己○○於
      本院審理時結證：之前我們從監聽中知道有販毒集團利用
      石頭夾帶毒品從泰國進口，後來監聽知道，被告丁○○傳
      簡訊長樂旅社的地址給丙○○，後來被告丙○○就找被告
      戊○○見面，見面後隔幾天被告戊○○就帶被告辛○○至
      泰國，在四月二十八日財政部關稅局就查獲本案石頭夾帶
      毒品包裹，我們依正常程序由聯邦快遞公司於次日運送到
      長樂旅社後，我們向長樂旅社服務人員表示我們是調查員
      ，請他們配合，並於當日上午十點左右開始進駐，我們在
      櫃檯後面的房間內監控，到了四月三十日晚間八點多，被
      告壬○○進入長樂旅社說要找「小陳」，隔一小時，被告
      戊○○進入旅社跟江麗卿說要投宿，江麗卿跟他說房間客
      滿，他就離開，我們在等誰要來領包裹，後來聽現譯快報
      ，聽到被告戊○○說他要用計程車來領，後來到十一點多
      ，確實有一部計程車在外面等，司機一直不下車，江麗卿
      就接到被告丁○○的電話，他要江麗卿把包裹拿給計程車
      司機，因為包裹若交給計程車司機我們無法掌控，所以我
      們就跟江麗卿說包裹不能給計程車司機，江麗卿就要被告
      丁○○叫計程車司機自己進來拿，然後我們就抓計程車司
      機庚○○，經過五、六分鐘後，我們看到被告戊○○從長
      樂旅社旁邊的空地走到對街，要去開他的車，我們又對被
      告戊○○執行逮捕，隔了約五至十分鐘，發覺被告壬○○
      、辛○○要去開被告戊○○的車，我們又逮捕被告壬○○
      、辛○○，本案海洛因包裹我們是在基隆海員調查處詢問
      被告戊○○時當場打開，海洛因是粉狀，用塑膠袋裝起來
      塞在挖空的大理石製品中間等語（見本院卷卷一第二八七
      頁至第二九三頁）。
    2.證人即桃園縣調查站緝毒組組長甲○○於本院審理時結證
      稱：九十五年四月二十八日我們接獲海員調查處己○○的
      通知，請我們就近守候勘查長樂旅社，次日上午大約九點
      多，由我及三位同仁乘坐車號五四一三—ＭＶ號白色箱型
      車到現場，在距離長樂旅社三、五十公尺外埋伏，就近監
      看人員進出情形，快遞人員將本案海洛因包裹交由長樂旅
      社服務人員江麗卿簽收後，我們請長樂旅社配合讓貨主來
      領貨，我們繼續派人守候，當天沒有什麼異狀，同年月三
      十日晚上七點，己○○電話通知說貨主準備前往長樂旅社
      領取包裹，要求我們前往新興街守候準備圍捕，同日晚間
      八時十五分，我們到現場看到一部黑色車號九Ｂ—九八五
      八號賓士車過去，裡面有三個人，這部車就停在長樂旅社
      旁邊，我就將情況通知在長樂旅社內之人員，我們特別注
      意這部車，那部車也在注意我們的車子，後來我們將車開
      往龜山方向，隔了三分鐘那部車也跟著我們的車過來，大
      約在晚間八點四十分左右，己○○撥打電話詢問我們偵防
      車的車號是否為五四一三—ＭＶ，我們下車察看確定是五
      四一三—ＭＶ，己○○跟我們說有兩部車遭察覺，要求我
      們的車撤離現場，我們就撤到林口附近等候消息，晚上九
      點十分左右，己○○以電話通知我們，貨主準備於晚間十
      點長樂旅社關閉前拿取包裹，我就把車子開回桃園縣調查
      站換車，另外三位同仁坐上海員調查處的車子，我換完車
      後趕回來與海員調查處的人在中壢會合，在晚間十時二十
      六分我們開車經過新興街三五○號附近，發現車號九Ｂ—
      九八五八號賓士車往林口方向過來，速度很快，己○○要
      我們攔這部賓士車，因為是逆向，且賓士車的速度快，我
      們追不到，我們就在林口掃街，後來在晚間十時四十分左
      右，發覺這部賓士車停在文化七路路口，車上已經沒有人
      ，己○○那邊已經執行逮捕，我們就回去長樂旅社協助他
      們將人犯帶回海員調查處等語（見本院卷卷一第二九三頁
      反面至第二九六頁）。
    3.證人即長樂旅社服務人員江麗卿於法務部調查局調查人員
      詢問時證以：被告丁○○於九十五年四月二十六日投宿於
      長樂旅社，次日他跟我說他有一件包裹要寄到本旅社地址
      ，他如果在旅社內就由他來收，他若不在則請長樂旅社人
      員幫他代收，同年月二十八日上午他表示要退房，再次拜
      託我要幫他收那件包裹，且告訴我如果要收包裹時需要收
      件人蓋章，他會將身分證、印章放在旅社櫃檯方便讓投遞
      包裹人員蓋章，後來他把陳明輝之身分證及印章放在櫃檯
      便離去，是日下午快遞人員至長樂旅社索取收件人之委託
      書時，我才注意被告丁○○所留之身分證及印章並非他本
      人，而是年紀比他小很多的陳明輝，隔天上午十時許，快
      遞人員前來投遞包裹，我就代收該包裹，同年月三十日晚
      間八時許，被告壬○○至長樂旅社說要找「小陳」，當時
      我跟被告壬○○說，我這裡沒有「小陳」這個人，被告壬○○就說：喔，可能「小陳」還沒到，我到外面等，同日
      晚間九點多，被告戊○○、辛○○進入長樂旅社表示要投
      宿，我跟他們說：本日外勞很多，房間客滿無法讓他們休
      息，同日晚間十時三十分許，被告丁○○撥打電話給我，
      要我將代收之包裹交給計程車司機，後來確實有一輛計程
      車停在長樂旅社門口，停了約十分多鐘，計程車司機都不
      下車，也不跟我們旅社人員講話，好像在等待似的等語（
      見同上第九六六一號偵查卷卷一第七頁至第九頁）。
    4.證人陳明輝於法務部調查局調查人員詢問時證陳：扣案之
      陳明輝身分證是我的，我於九十三年七、八月間因要購買
      汽車曾將之交付臺北縣中和市ＢＯＳ中古車買賣公司業務
      員何筱凡辦理過戶事宜，但何筱凡卻將我的證件遺失，我
      知道後立刻於九十三年八月十九日去平溪鄉警察局備案，
      並在平溪鄉戶政事務所辦理身分證補發，因ＢＯＳ中古車
      買賣公司倒閉，我已無法聯絡何筱凡等語（見臺灣臺北地
      方法院檢察署九十五年度偵字第一八九○五號偵查卷第十
      一頁至第十二頁）。
    5.而被告戊○○、辛○○確於九十五年四月二十一日前往泰
      國，並於同年月二十七日回國，為其二人所不否認，並有
      入出境查詢結果附卷足憑（見同上第九六六一號偵查卷卷
      一第八十四頁至第八十五頁），依卷附通訊監察行動電話
      之簡訊（見同上第九六六一號偵查卷卷一第二○三頁至第
      二○四頁、同上第九六六一號偵查卷卷二第四十五頁至第
      四十六頁、第五十九頁、第九十八頁至第一○三頁、第一
      ○七頁、第一三○至第一三一頁），及本院於九十五年九
      月二十九日當庭勘驗被告五人之監聽錄音光碟結果（見本
      院卷卷一第一五三頁至第二二二頁），核與前開證人證述
      相符。茲摘錄與本案直接相關之重要內容如下：
      九十五年四月十九日上午二時四十九分十六秒：
        丁○○：喂。
        丙○○：他說，我傳簡訊給他。
        丁○○：你要傳簡訊給他喔。
        丙○○：他後來呀，他說，運回來給我，他說趕不回來
                ，來不及。
        丁○○：他說什麼，怎麼樣？
        丙○○：他說叫你拿給我，明天他要跟我拿。
        丁○○：我拿去給你喔。
        丙○○：對呀。
        丁○○：住址喔。
        丙○○：還有電話‧‧‧還是要用傳的？
        丁○○：什麼？
        丙○○：還是要用簡訊傳？
        丁○○：我傳去給你就好了呀。
        丙○○：什麼？
        丁○○：我傳去給你就好了呀。
        丙○○：嘿呀。
        丁○○：嗯，電話順便一起傳過去。
        丙○○：地址寫清楚喔。
        丁○○：我再傳過去，你聽的懂喔。
        丙○○：喔。
        丁○○：你再轉回來給我，我看對不對，就知道了，喔
                。
      九十五年四月十九日上午三時二十四分三十八秒：
        丁○○：喂。
        丙○○：你是不會傳喔？
        丁○○：什麼啦？
        丙○○：你是不會傳喔？
        丁○○：會啦，我跟你說，我忙到剛剛才忙完，你就知道
                我在幹嘛，你就知道‧‧‧
        丙○○：我知道‧‧‧
        丁○○：我現在正要回去傳了。
        丙○○：我就想說，你剛才說要傳，怎麼到現在還沒有來
                。
        丁○○：我現在馬上用另外一支電話傳了喔。
        丙○○：好。
        丁○○：嗯。
      九十五年四月十九日上午三時三十八分三十二秒：
        被告丁○○傳送內容：「桃園縣龜山鄉○○村○○街三
        一五號，電話0000000000」之簡訊予被告丙○○。
      九十五年四月十九日上午四時零六分三十三秒：
        被告丁○○傳送內容：「問老闆名字是一‧‧‧」之簡
        訊予被告丙○○。
      九十五年四月十九日上午四時十二分四十四秒：
        被告丙○○傳送內容：「老哥，古呆問說名字是不是跟
        以前一樣，還是有改」之簡訊予被告戊○○。
      九十五年四月十九日上午四時四十一分二十一秒：
        被告戊○○傳送內容：「一樣」之簡訊予被告丙○○。
      九十五年四月十九日上午四時四十四分十六秒：
        被告丙○○傳送內容：「一樣，不變，跟以前一樣」之
        簡訊予被告丁○○。
      九十五年四月十九日上午四時四十六分零九秒：
        被告丙○○傳送內容：「老哥，資料在我這邊了，記得
        明天要來拿」之簡訊予被告戊○○。
      九十五年四月二十七日下午一時零八分零一秒：
        被告丁○○傳送內容：「打電話給老闆我已經等兩天了
        ，我自己的事都沒法辦看怎樣」之簡訊予被告丙○○。
      九十五年四月二十七日下午三時二十五分四十八秒、六
        時四十三分三十七秒：
        被告丙○○傳送內容：「老哥，古呆說漂亮的女生還沒
        到」之簡訊予被告戊○○。
      九十五年四月二十七日下午六時四十四分四十二秒：
        丙○○：喂。
        戊○○：喂
        丙○○：嘿。
        戊○○：都沒有說什麼喔。
        丙○○：沒有呀。他就說這樣呀。
        戊○○：什麼時候跟你說的。
        丙○○：下午呀。
        戊○○：下午。
        丙○○：嘿。
        戊○○：你現在馬上打電話給他看是怎樣，看是怎樣的
                情形。
        丙○○：好。
      九十五年四月二十七日下午六時五十七分五十八秒：
        丙○○：喂。
        丁○○：怎樣。
        丙○○：現在是怎樣。
        丁○○：幹你娘，我等這麼久了，現在沒有在等了啦。
                房間還在租嘛。
        丙○○：沒有嗎？
        丁○○：沒有，你聽不懂喔。沒有來，你聽不懂喔。
        丙○○：我「兄仔」回來了耶。
        丁○○：就沒有呀。你聽不懂喔？
        丙○○：什麼。
        丁○○：是不是寄錯，沒有，你聽不懂喔。
        丙○○：嘿。
        丁○○：等兩天啦。我的房間還租著啦。
        丙○○：嘿。
        丁○○：還在租啦。
        丙○○：嘿。
        丁○○：你有沒有通知他。
        丙○○：我有傳簡訊給他。他說叫我問你什麼情形再打
                給他。
        丁○○：剛才這個你聽的懂喔。
        丙○○：什麼？
        丁○○：他郵寄的是什麼名字？搞不好他沒拿去還是要
                去領取，我就是要問這樣，唉，我會被搞死。
        丙○○：東西來了喔。
        丁○○：是沒有啦。你聽不聽的懂。
        丙○○：好啦，我明天再打給你。
        丁○○：你要叫他打電話去機場問，打電話去‧‧‧你
                 「董仔」都沒有留電話喔給他？
        丙○○：我哪知道。
        丁○○：那個要留電話啦。
        丙○○：好啦。
      九十五年四月二十七日晚間十時十分三十三秒：
        戊○○：有沒有聽到，老大。
        阿  龍：嘿。什麼事
        戊○○：我到臺灣了啦。
        阿  龍：喔，到家了喔。
        戊○○：嘿呀，我聯絡一下，看那個「公文」怎樣，你
                那邊有沒有怎樣，有沒有事情？你那邊「公文
                」‧‧‧
        阿  龍：沒有。沒什麼事情。
        戊○○：沒有喔。ＯＫ，我聯絡一下「公文」看那個怎
                麼樣，晚一點還是明天給你電話。
        阿  龍：ＯＫ。
        戊○○：公文還沒有到啦。
        阿  龍：好，ＯＫ。
        戊○○：我看怎麼樣再給你電話啦，你電話不要關。拜
                拜。
        阿  龍：ＯＫ，好。
      九十五年四月二十八日下午一時零七分三十六秒：
        丙○○：喂。
        丁○○：喂。
        丙○○：啊現在是怎樣。
        丁○○：印章還沒有刻好。怎樣怎樣，我才打給你呀，
                還怎樣。
        丙○○：印章還沒有刻喔。
        丁○○：刻好了呀。
        丙○○：喔。有沒有打給你了呀。
        丁○○：還沒有啦。
        丙○○：還沒有喔，喔。好好。
      九十五年四月二十八日下午四時四十七分零四秒：
        被告辛○○、戊○○撥打電話至聯邦快遞公司詢問收件
        人陳明輝包裹之遞送情形，被告辛○○並自稱為「王小
        姐」。
      九十五年四月二十九日上午八時二十四分五十四秒：
        戊○○：又通了，「阿吉」仔，你在那裏？
        丙○○：在家裏。
        戊○○：我剛才打。
        丙○○：我等一下去「古呆」那邊。
        戊○○：對，你要起來了，你一定要把電話找出來。
        丙○○：那「東西」不一樣。
        戊○○：沒關係，你一定要把電話找出來就對了，不然
                沒辦法，今天九點一定要辦，我等一下去。
        丙○○：你要去「古呆」那邊。
        戊○○：對，你跟他先把電話找出來。
        丙○○：好。
        戊○○：看怎樣你打給我。
      九十五年四月二十九日上午十時三十四分五十六秒：
        被告丁○○等人聽取聯邦快遞公司於門號000000
        0000號行動電話語音信箱中之留言，內容係聯邦快
        遞公司就收件人為陳明輝之包裹遞送情形之查覆結果。
      九十五年四月二十九日上午十一時三十分許：
        丁○○：姊仔，昨天有無拿到？收到？
        江麗卿：有啦，早上寄來的。
        丁○○：早上寄來的。
        江麗卿：是啦。
        丁○○：好好好。
      九十五年四月二十九日中午十二時二十三分四十三秒：
        丙○○：你現在看停車場那臺白色箱型車，有沒有。
        丁○○：那裡，那裡，我沒有看到呀？有‧‧‧我知道
                呀。
        丙○○：昨天那一臺，你看車上有沒有人。
        丁○○：窗戶打開呀。
        丙○○：什麼窗戶打開呀。
        丁○○：他現在窗戶打開呀，你聽懂了沒有。
        丙○○：你看，你看那一臺車上有沒有人啦。
        丁○○：什麼？
        丙○○：你看‧‧‧停車場那一隻，裡面‧‧‧
        丁○○：我知道呀，我現在要過去看了，我知道啦。
        戊○○：巷子裡，巷子裡。
        丁○○：我知道，我正好在這裡，知道啦。
        戊○○：啊有沒有人呀。
        丁○○：什麼啦。
        戊○○：那一臺有沒有人呀。
        丁○○：我離這裡有三、四十公尺看呀，我不敢太靠近
        呀。
        戊○○：對呀，我說那臺白色的那臺裡面有沒有人呀。
                你走靠近有什麼關係。
        丁○○：什麼。
        戊○○：走靠近怎麼會有關係。
        丁○○：沒有關係喔。
        戊○○：本來就沒有關係。你不要‧‧‧那邊就好了。
        丁○○：你現在人在哪裡。
        戊○○：你幫我看那一臺大牌幾號，我在巷口，你不用
                操心我在那裡。你看那一臺大牌幾號。
        丁○○：稍等一下‧‧‧喂。
        戊○○：嘿嘿。你在人家那裡喔，在朋友那裡喔。
        丁○○：沒有啦。算是在房子裡面‧‧‧五四一三
        戊○○：五四一三喔。
        丁○○：後面那個字是英文字，我不會唸。
        戊○○：五四一三對呀，昨天那臺對啦。
        丁○○：啊是不是‧‧‧後面那二個字我不知道啦。
        戊○○：那沒有關係，那個沒有關係。後面那個就沒有
                關係了啦，我現在是說，你走出來看車上有沒
                有人啦。
        丁○○：好好好，要掛電話了喔。
        戊○○：看車上有沒有人喔。
      九十五年四月二十九日中午十二時二十七分十六秒：
        丙○○：停車場裡面那臺車裡面還有人。
        戊○○：裡面還有人喔。是喔。
        丙○○：對，停車場裡面的那臺車。
        戊○○：對呀。我說停的比較遠的那臺車呢？
        丙○○：這一臺車掛著一塊好像警察的牌子。
        戊○○：對呀。就好像一隻小鳥，對不對。
        丙○○：對呀。
        戊○○：紅色的小鳥，對不對。
        丙○○：對呀。那個好像是「成員」，他寫「成員」什
                麼東西‧‧‧
        戊○○：喔，這樣那個不是啦，你說的那個不是啦。我
                跟你說，你現在這樣子喔，你說那臺車裡面有
                人，可是你這樣子看的到嗎？
        丙○○：有人呀，駕駛座呀。
        戊○○：駕駛座有人嘛，都坐在車上嘛。
        丙○○：對呀。
        戊○○：好啦好啦。不過，你現在是要再轉回來，還是
                怎樣。
        丙○○：好呀。「古呆」剛才打給我，說他電話插撥。
        戊○○：好啦，好啦，你跟他說，你叫他看他那裡有沒
                有人，你走過去７—１１那邊。
        丙○○：喔，好。要叫他怎麼樣‧‧‧
      九十五年四月二十九日中午十二時二十八分四十一秒：
        丁○○：喂。
        丙○○：車上有人嗎？
        丁○○：有人、有人。
        丙○○：看看是要一樣走到車子後面去，還是怎樣。
        丁○○：好好。
      九十五年四月二十九日下午二時零分四十秒：
        戊○○：昨天我講的那個是對的啦。
        辛○○：對的喔。
        戊○○：是對的啦。
        辛○○：是喔。
        戊○○：對呀。算了啦。
        辛○○：真的是這樣子嗎？
        戊○○：嗯。那二臺，我看起來那二臺都是。
        辛○○：今天早上打回去的情形是怎樣？
        戊○○：已經到了呀。
        辛○○：已經到了。
        戊○○：對呀。已經到了呀。
        辛○○：這樣子喔。
        戊○○：對呀。可是‧‧‧我‧‧‧那個啦。
        辛○○：然後呢。
        戊○○：我說的是對的啦。
        辛○○：嗯。
        戊○○：懂不懂，守株待兔。
      九十五年四月三十日上午九時四十四分五十二秒：
        被告壬○○傳送內容：「我想好一套取貨的方法」之簡
        訊予被告戊○○。
      九十五年四月三十日下午二時零七分五十七秒：
        （電話未接通，等待時，戊○○與辛○○二人在討論）
        辛○○：若是查到車，他們的登記是登記什麼？
        戊○○：登記是公務車呀。持有人‧‧‧臺北巿刑大，
                他們的單位‧‧‧
      九十五年四月三十日下午二時十分零秒：
        辛○○：陳大哥我想要跟你請教一下，用那個車牌喔，
                知道車牌，有沒有辦法查出來說，那個車他所
                屬的那個‧‧‧我現在有一個問題就是說，有
                一部車子我要了解說那個，它是不是公務車。
        陳大哥：公務車喔。
        辛○○：嘿。
        陳大哥：是不是公務車。
        辛○○：嘿。
        陳大哥：那個，其實要查也查的到呀。
      九十五年四月三十日下午二時十二分二十四秒：
        辛○○：你幫我查一個車牌號碼，好不好。
        陳大哥：這樣喔。好呀。多少？
        辛○○：ＷＵ‧‧‧
        陳大哥：妳傳簡訊啦。
        辛○○：好，我現在馬上傳過去。
        陳大哥：嘿，妳傳來後，我再問看看裡面有沒有在。
        辛○○：我等你的電話，我要知道的重點說，它是不是
                公務車，這樣子而已。
        陳大哥：這樣是不是，好呀。好呀。
      九十五年四月三十日下午二時十八分二十三秒：
        被告辛○○傳送內容：「ＷＵ—五四一三、ＷＶ—五四
        一三、五四一三—ＷＵ、五四一三—ＷＶ」之簡訊予「
        陳大哥」。
      九十五年四月三十日下午四時二十七分十六秒：
        陳大哥：不是，臺東車。
        辛○○：臺東喔。
        陳大哥：嘿，對。
        辛○○：臺東喔。
        陳大哥：臺東啦。不是啦。不是那種車子。
        辛○○：這樣好。好，瞭解，謝謝。
      九十五年四月三十日下午五時十二分三十四秒：
        丁○○：喂，姊仔喔。
        江麗卿：嘿，怎樣。
        丁○○：我人在南部啦。
        江麗卿：你人在南部喔。
        丁○○：是啦。
        江麗卿：嘿，怎樣。
        丁○○：你幫我顧好，我會記得去拿的啦。
        江麗卿：要多久？
        丁○○：我人就在南部嘛。
        江麗卿：喔，你人在南部喔。
        丁○○：嗯，嗯。
        江麗卿：叫我幫你東西顧好。
        丁○○：幫我顧著就好了啦。
        江麗卿：幫你顧著，是吧。
        丁○○：嗯。
        江麗卿：好啦好啦。什麼時候要回來啦。
        丁○○：我事情辦完就回去了。
        江麗卿：好啦。好啦。
      九十五年四月三十日晚間八時零三分零七秒：
        辛○○：我下午叫你查的是ＭＶ—五四一三嗎？
        陳大哥：對呀！ＭＵ吧！
        辛○○：要ＭＶ才對！
        陳大哥：是傳ＭＵ，不是傳ＭＶ。
        辛○○：我傳真四組號碼，ＭＶ、ＭＵ都有傳，有的英
                文字在前面，後面。
        陳大哥：是嗎？我覺得都一樣。
        辛○○：你沒有注意看啦！
        陳大哥：那有！那有人大牌傳那麼多個，我想看頭一個
                就是了，你怕我不知道，一次傳三、四個。
        辛○○：我又不是智障！
        陳大哥：那到底是ＭＵ還ＭＶ？
        辛○○：ＭＶ。
        陳大哥：可是我要本人去找他，電話中就不能說。
      九十五年四月三十日晚間八時十三分十九秒：
        戊○○：你在哪裡，你在哪裡。
        丙○○：我在這裡呀，附近呀。
        戊○○：我在這裡，沒有看到你們呀。
        丙○○：你搭車來喔，我們都在這裡呀。
        戊○○：對呀，都沒有人呀。「古呆」有在你那邊還是
                沒有。
        丙○○：沒有呀。他沒有在我這裡呀。
        戊○○：他去哪裡了呀。
        丙○○：他剛才在旁邊這裡呀，現在不知道去哪裡了。
        戊○○：你叫他過來，跟他講說我現在人在這裡，我在
                找他，我要跟他見面。
        丙○○：好好。
        戊○○：你現在打給他，跟他講說，我在找他。叫他現
                在過來‧‧‧
        丙○○：對面那臺車還在那裡，裡面有人呢。
        戊○○：裡面有人，對呀。現在在移車，你有沒有看到
                。
        丙○○：不是那臺，不是那臺。
        戊○○：嗯，我知道，第一臺啦。
        丙○○：嘿。現在在站街的那臺。
        戊○○：後面那一臺有裡面沒有人呀。
        丙○○：有啦，有啦。我剛才騎摩托車的時候有看到。
                躺的那裡。
        戊○○：嘿。
        丙○○：好幾個，二、三個，一個在躺在駕駛座的旁邊
                ，後面那裡也都還有人呀，就是我中午說的那
                一臺呀。
        戊○○：現在移車的那個，是人家的住戶的啦。
        丙○○：嘿，對。
        戊○○：這一臺還有人，我們剛才有看到人，你們要小
                心一點。
        丙○○：就是我中午講的那一臺。
        戊○○：我知，「古呆」看怎樣，你看「古呆」怎樣用
                ，他也要跟我講呀。都不跟我說，那怎麼行。
      九十五年四月三十日晚間九時二十四分五十秒：
        庚○○：喂。
        丁○○：你在哪裡呀。
        庚○○：什麼啦。
        丁○○：你在哪裡啦，你現在去車行等我啦。
        庚○○：我喔。在桃園耶。
        丁○○：多久可以？
        庚○○：你要去哪裡？
        丁○○：我在「鐵鎚」這裡呀。
        庚○○：我知道了啦。
        丁○○：多久可以啦。
        庚○○：要不然，我現在馬上去了啦。
        丁○○：好好好。
      九十五年四月三十日晚間九時五十七分四十一秒：
        戊○○：呀現在怎樣。
        丙○○：他現在叫他朋友計程車去領，現在在等計程車
                。
      九十五年四月三十日晚間九時五十八分五十五秒：
        戊○○：我跟你說，你不要叫那邊，不要叫認識的。你
                打電話叫車行，叫計程車來這裡載人客，這樣
                。ＯＫ，這樣就好。
        丁○○：你說什麼？
        戊○○：我說你不要叫認識的啦。你聽懂了沒有。
        丁○○：怎樣。
        戊○○：你打電話聯絡車行，叫計程車來這裡載人。這
                樣，載人客，你給我叫一臺車來這裡，這樣，
                我要坐車。這樣，你聽的懂意思嗎。
        丁○○：喔、喔。
        戊○○：不要叫認識的，不要等你朋友。
        丁○○：喔，這樣喔。
      九十五年四月三十日晚間十時十四分四十五秒：
        戊○○：同學我跟你說，等一下喔，哎，可是你現在停
                了喔，不然你稍徵調頭一下，你停在這裡，到
                時候後面又沒有位置，你的後照鏡看的到啦喔
                ，等一下拿東西出來之後喔。
        壬○○：嗯。
        戊○○：就是有拿那個東西喔。
        壬○○：嗯。
        戊○○：東西給他搬走，‧‧‧我再來調換那個東西，
                幹你娘，你娘ＧＹ，連來現場也沒有哩，幹你
                娘，氣的要命。
        壬○○：現在你說什麼，你說不要緊，你說‧‧‧
        戊○○：我說喔，把它劫走，東西把它劫走啦。你聽懂
                沒有。
        壬○○：嘿，他現在搬出來，有把它拿起來，這樣子‧
                ‧‧
        戊○○：對呀，熊熊把它劫走，我再來跟他討東西。
        壬○○：好呀。
        戊○○：他連人來現場，來Handle（操控）都沒有。
        壬○○：計程車，計程車司機都還沒有下去嘛。
        戊○○：對呀，人家計程車根本就不知道嘛。你聽懂沒
                有。
        壬○○：對呀。
        戊○○：他現在是說，叫人拿出來還是怎樣，你聽懂沒
                有。這樣的是‧‧‧你看看這樣是‧‧‧哎呀
                ‧‧‧這‧‧‧
        壬○○：沒啦呀，他要是過去拿‧‧‧他要是‧‧‧計
                程車下去拿‧‧‧我看他拿起來我就要把他拿
                過來了‧‧‧
        戊○○：對啦。便看、便看‧‧‧
        壬○○：這樣好不好。
        戊○○：便看、便看‧‧‧
        壬○○：這樣好啦喔。
        戊○○：安全為原則。
      九十五年四月三十日晚間十時二十分四十秒：
        丁○○：怎麼還沒有出來。
        壬○○：車子停在外面啦，大路啦，我現再打電話叫他
                停在門口啦。
      九十五年四月三十日晚間十時二十三分四十秒：
        丙○○：怎麼樣。
        丁○○：他在門口，我現在打電話叫他去大門口。喔。
        丙○○：沒有呀，他現在怎麼沒有駛走。
        丁○○：我怎麼知道，你問我我怎麼知道。他就還在那
                裡呀。
        丙○○：我真的是氣的。
        丁○○：我‧‧‧我哪會知道。
      九十五年四月三十日晚間十時二十六分四十三秒：
        戊○○：阿吉，他們現在是怎樣？
        丙○○：計程車進去了，我現在在後面等計程車，等他
                出來。
        戊○○：問題是你可以看到人在幹什麼嗎？不然怎麼這
                麼久，已經進去很久了。
        丙○○：沒有啦！「古呆」走到後門去看，我在後面等
                。
        戊○○：好啦！我覺得奇怪，怎樣那麼久。
      九十五年四月三十日晚間十時二十七分五十八秒：
        壬○○：賓館沒有人。
        戊○○：好，好，他們在後面Handle。
      九十五年四月三十日晚間十時二十九分零五秒：
        丙○○：喂，怎麼還沒有出來。
        丁○○：我在打電話去旅社啦。旅社叫他們去拿啦。我
                跟你說聽懂了沒有，我在打電話叫他們拿出來
                。不要打來啦，我跟你說。
      九十五年四月三十日晚間十時三十一分五十一秒：
        戊○○：阿財，你下車看看，幹你娘，這麼久了，不對
                ，不對，你下車看看。
      九十五年四月三十日晚間十時三十二分十八秒：
        壬○○：櫃檯都沒有人呀。
        戊○○：對，那計程車呢？
        壬○○：計程車司機在車子上坐呀。
        戊○○：怎麼會這樣‧‧‧那二個，真的快要昏倒。對
                呀，說什麼要在後門看。呀。你看後面有沒有
                人？
        壬○○：什麼？
        戊○○：「阿弟仔」有沒有在後面?
        壬○○：沒有呀。裡面還有一個小姐，那個小姐還在裡
                面那裡。
      九十五年四月三十日晚間十時三十三分十秒：
        戊○○：到底在幹什麼，他們？
        丙○○：還在等他們。
        戊○○：「古呆」在幹什麼，「古呆」人呢？
        丙○○：他在後面那邊。
        戊○○：他有打電話叫他那個嗎？
        丙○○：有啊！
        戊○○：計程車在等什麼啦！
        丙○○：他叫計程車直接開進去店裏，對啊！怎麼還沒
                出來呢？
        戊○○：他已經在店裏，計程車在店裏啊！
        丙○○：他叫她拿給他啊！他打電話給那個「姊仔」啊
                ！
        戊○○：對啊！拿東西怎麼拿這麼久，拿十幾分了，你
                去找他人啦！你去找他人啦！
        丙○○：他在後面那邊，我現在走到後面的門了。
      九十五年四月三十日晚間十時三十五分十二秒：
        丙○○：現在是怎樣啦，這麼久還沒有出來，我「董仔
                」又一直打電話來。
        丁○○：那個有問題啦。
        丙○○：什麼？
        丁○○：有問題啦，我叫他走了啦。
        丙○○：有問題？
        丁○○：就是這樣啦。
        丙○○：你人在哪？
        丁○○：你先走啦。我向右走‧‧‧
      九十五年四月三十日晚間十時三十六分三十九秒：
        丙○○：姊仔，妳叫「兄仔」聽。
        辛○○：走過去了，走過去了。
        丙○○：怎樣？
        辛○○：「進仔」走過去車後面看，在車後面。
        丙○○：妳說在車後面，我開過去了呀。
        辛○○：你回頭過來，你走進去。
        丙○○：「古呆」說有問題呢。
        辛○○：「古呆」說有問題？
        丙○○：對呀。我哪知。
        辛○○：不要在那裡裝神弄鬼啦。好好好。我等一下叫
                「兄仔」再打給你。
      九十五年四月三十日晚間十時四十分：
        丁○○：喂，姊仔，等一下包裹，有一臺計程車，你再
                拿給他就好了。
        江麗卿：誰，你說什麼。
      九十五年四月三十日晚間十時四十八分零七秒：
        丁○○：喔喔，我跟你說喔，我打電話叫她拿出來，她
                不要，說叫司機自己進去拿。
        丙○○：是喔。那我去看一看。
      九十五年四月三十日晚間十時五十分：
        丁○○：姊仔，我告訴你有一臺計程車。
        江麗卿：計程車我不認識，你不會叫他進來拿。
        丁○○：什麼？
        江麗卿：計程車那一臺我又不認識，你叫他進來拿。
        丁○○：我叫他停在外面。
        江麗卿：你叫他進來拿。
        丁○○：我就不知道他電話，我如何叫他。
        江麗卿：嗯。
        丁○○：停在外面那一臺。
        江麗卿：停在外面那一臺，我們大門口這一臺。
        丁○○：我不知道，可能是，他去很久了，你看你外面
                有無計程車。
        江麗卿：看不到。
        丁○○：你對看看。
    6.參互上情，扣案之海洛因淨重高達一二八○‧四四公克，
      市價不菲，且販賣、運輸第一級毒品乃屬法定刑應處以死
      刑、無期徒刑之重罪，從事此非法行為之危險性極高，如
      未能掌握每一個環節，且均由彼此瞭解及信任之人處理，
      極有可能因此洩密而遭查緝，被告五人若非共同策劃至泰
      國販入海洛因後以快遞寄送包裹之方式走私入境圖利，且
      為避免以真實年籍資料取貨而遭警調人員查緝，何需預先
      以毫無相關之陳明輝作為收件人，甚至將收件地址載為NO
      . 315 XIN XIN ST. DA DANG VILLAGE GUEI SHAN SHIANG
      TAOYUAN TAIWAN（即桃園縣龜山鄉○○村○○街三一五號
      ）之長樂旅社，又另以門號0000000000號之行
      動電話作為收件人之聯絡電話？且該包裹係於被告戊○○
      、辛○○自泰國返國前一日始從泰國委由聯邦快遞公司遞
      送，被告丁○○於該包裹寄出之日即投宿於長樂旅社，其
      間被告丙○○曾數度撥打電話向被告丁○○探詢該包裹是
      否已送達，收件人之印章是否業備妥，被告戊○○於返臺
      後，於得知該包裹尚未寄達，即刻撥打電話向泰國之「阿
      龍」確認有無異狀，另與被告辛○○撥打電話向聯邦快遞
      公司查詢該包裹遞送之情形，被告戊○○、丁○○、丙○○，於知悉包裹已送達長樂旅社後，並未立即領取，而係
      先至長樂旅社附近探查有無警調人員及偵防車，並由被告
      辛○○負責查詢車號，且被告五人於知悉長樂旅社附近可
      能有警調人員監控之狀況下，猶執意且急於在九十五年四
      月三十日晚間至長樂旅社伺機拿取該包裹，被告等五人若
      非明知該包裹內夾藏鉅量且價高之海洛因毒品，何必甘冒
      遭查緝風險，如此大費周章？
    7.此外，並有財政部關稅局九十五年四月二十八日北遞移字
      第○九五○一○○二○四號函及報關資料、臺北關稅局扣
      押貨物收據及搜索筆錄、車號五四一三—ＭＶ之車籍資料
      、雙向通聯資料查詢在卷可考（見同上第九六六一號偵查
      卷卷一第六十六頁至第六十八頁、第七十頁、第一○五頁
      、同上第一八九○五號偵查卷第三十頁至第一○二頁），
      復有如附表二所示之物扣案可資佐證。
  (三)綜上所述，是被告等上開所辯，無非事後卸責之詞，不足採
    信。被告等彼此間，就販賣、運輸、走私扣案之第一級毒品
    海洛因，及行使偽造私文書有犯意之聯絡及行為之分擔至明
    。本案事證明確，被告等運輸、販賣、走私第一級毒品及行
    使偽造私文書犯行，洵堪認定，應予依法論科。
二、論罪科刑：
  (一)被告等行為後，刑法部分條文業於九十四年一月七日修正，
    同年二月二日公布，並於九十五年七月一日施行，修正後即
    現行刑法第二條第一項規定：「行為後法律有變更者，適用
    行為時之法律，但行為後之法律有利於行為人者，適用最有
    利於行為人之法律。」上開規定乃與刑法第一條罪刑法定主
    義契合，而貫徹法律禁止溯及既往原則，係規範行為後法律
    變更所生新舊法律比較適用之準據法，是刑法第二條本身雖
    經修正，但刑法第二條既屬適用法律之準據法，本身尚無比
    較新舊法之問題，應一律適用裁判時即修正後刑法第二條規
    定以決定適用之刑罰法律，合先敘明。而有關新舊法之比較
    ，應就罪刑有關之共犯、連續犯、牽連犯加重等暨其他法定
    加減原因（如身分加減）與加減例等一切情形，綜其全部罪
    刑之結果而為比較。經查：
    1.刑法第二十八條共犯之規定，於修正前規定為：「二人以
      上共同實施犯罪之行為者，皆為正犯」，修正後則規定為
      ：「二人以上共同實行犯罪之行為者，皆為正犯」，本條
      之修正理由係為排除陰謀共同正犯、預備共同正犯於本條
      所規定之正犯之外，而被告等就本案犯行具有犯意聯絡及
      行為分擔，且對於前開犯行業已實行犯罪行為，既屬實行
      犯罪行為之正犯，則適用修正前刑法第二十八條規定論擬
      ，並無不利於被告等。
    2.毒品危害防制條例第四條第一項之運輸、販賣第一級毒品
      罪，法定刑為死刑或無期徒刑；處無期徒刑者，得併科新
      臺幣一千萬元以下罰金，惟依修正後刑法第三十三條第五
      款規定：「主刑之種類如下：五、罰金：新臺幣一千元以
      上，以百元計算之」，是依修正後刑法，毒品危害防制條
      例第四條第一項之運輸、販賣第一級毒品罪所得科處之罰
      金刑最高為新臺幣一千萬元，最低為新臺幣一千元；然依
      修正前刑法第三十三條第五款規定之罰金最低額一元計算
      ，該罪之罰金刑最高額雖與新法同為新臺幣一千萬元，然
      最低額僅為新臺幣三元，比較上述修正前、後之刑法，自
      以修正前刑法較有利於被告等。
    3.修正後刑法第四十七條關於累犯之規定，增加犯罪行為人
      之再犯係出於「故意」者，始有累犯加重之適用，而被告
      壬○○再犯本案運輸、販賣、走私第一級毒品及行使偽造
      私文書犯行，係出於故意，則無論依修正前或修正後刑法
      第四十七條規定（修正後係刑法第四十七條第一項），均
      構成累犯，依修正後刑法第二條第一項前段之規定，應適
      用行為時即修正前刑法第四十七條之規定。
    4.被告等所犯行使偽造私文書罪之目的在於運輸、販賣第一
      級毒品海洛因，依被告等行為時即修正前刑法第五十五條
      牽連犯之規定，應以一罪論，修正後刑法業已刪除第五十
      五條牽連犯之規定，則被告等前揭二罪應分論併罰，比較
      新舊法結果，行為時之法律即修正前刑法之規定對被告等
      較為有利。
    5.綜上全部罪刑之而為比較結果，應整體適用修正前之刑法
      ，論處被告等罪刑。
    6.修正後刑法第五十五條規定：「一行為而觸犯數罪名者，
      從一重處斷，但不得科以較輕罪名所定最輕本刑以下之刑
      。」，此但書科刑之限制，為想像競合犯法理之明文化，
      非屬法律之變更，自無比較新舊法比較之問題。
    7.修正前刑法第五十九條規定：「犯罪之情狀可憫恕者，得
      酌量減輕其刑」，修正後刑法第五十九條則規定：「犯罪
      之情狀顯可憫恕，認科以最低度刑仍嫌過重者，得酌量減
      輕其刑」，用語雖有不同，但實質內涵相同，係法院就刑
      之酌減審認標準見解之明文化，非法律之變更，自不生新
      舊法比較之問題。
  (二)按海洛因為毒品危害防制條例第二條第二項第一款所列之第
    一級毒品，且係行政院依懲治走私條例第二條第四項所公告
    之「管制物品項目及其數額」甲項第四款規定之管制進出口
    物品，有行政院（七九）臺財字第○六一八一號懲治走私條
    例公告管制物品項目及其數額在卷可佐（見本院卷卷二第四
    五六頁）。次按販賣毒品罪，不以販入之後，復行賣出為必
    要，只須意圖營利而販入或賣出，有一於此，犯罪即應成立
    （最高法院九十二年度臺上字第七○四六號判決參照）。又
    懲治走私條例第二條第一項所謂私運管制物品進口，係指由
    國外或自大陸地區私運管制物品，進入臺灣地區而言；輸入
    之既遂與未遂，又以是否已進入國界為標準；而運輸毒品罪
    祇以所運輸之毒品已實施運送為已足，並非以運抵目的地為
    犯罪完成之要件，區別該罪既遂或未遂，應以已否起運為準
    ，既已起運，構成該罪之輸送行為即已完成，不以抵達目的
    地為既遂條件（最高法院九十五年度臺上字第二九八號判決
    參照）。核被告戊○○、壬○○、辛○○、丁○○、丙○○
    所為，均係犯毒品危害防制條例第四條第一項之運輸、販賣
    第一級毒品罪、懲治走私條例第二條第一項之私運管制物品
    進口罪及刑法第二百十六條、第二百十條之行使偽造私文書
    罪。被告等持有第一級毒品之低度行為，為運輸、販賣第一
    級毒品之高度行為所吸收，不另論罪。被告等偽造印章、印
    文後，用以偽造私文書持以行使，其偽造印章、印文之行為
    係偽造文書之部分行為，偽造私文書之低度行為復為行使偽
    造文書之高度行為所吸收，均不另論罪。被告等就上開犯行
    具有犯意聯絡及行為分擔，為共同正犯。被告等利用不知情
    聯邦快遞公司人員犯運輸、走私毒品罪行，及利用不知情之
    成年刻印師傅偽刻印章、江麗卿行使偽造私文書，為間接正
    犯。被告等私運管制進口之毒品進口，係一行為觸犯運輸毒
    品及私運管制物品進口二罪名，為想像競合犯，從一重以運
    輸第一級毒品罪處斷（最高法院七十三年臺覆字第一七號判
    例參照）。被告等行使偽造私文書之目的在於運輸、販賣第
    一級毒品，所犯行使偽造私文書罪與運輸、販賣第一級毒品
    罪之間，有方法目的之牽連關係，又被告等運輸毒品之目的
    在販賣，販賣之行為較諸單純運輸毒品之行為，與實害更為
    貼近，應依修正前刑法第五十五條牽連犯之規定，從一重之
    販賣第一級毒品罪處斷（最高法院九十三年度臺上字第四八
    五九號判決參照）。另被告壬○○前因施用毒品案件，經臺
    灣板橋地方法院以九十四年度簡字第一六○三號刑事簡易判
    決判處有期徒刑六月確定，於九十四年七月二十九日易科罰
    金執行完畢，又因竊盜案件，經同法院以九十四年度易字第
    二○三號刑事判決有期徒刑六月確定，於九十四年九月二十
    二日，易科罰金執行完畢，有臺灣高等法院被告前案紀錄表
    一份附卷可參（見本院卷卷二第四三四頁至第四四○頁），
    其前受有期徒刑執行完畢，於五年以內再犯本案有期徒刑以
    上之罪，為累犯，惟因死刑、無期徒刑，不得加重其刑，僅
    就罰金刑部分依修正前刑法第四十七條之規定加重其刑。又
    販賣海洛因係最輕本刑為無期徒刑之重罪，而被告壬○○、
    丁○○、丙○○所為販賣第一級毒品罪，其等參與之犯罪程
    度較輕，情節尚非重大，法重情輕而堪憫恕，即科以最輕之
    刑，仍嫌過重，爰依刑法第五十九條規定酌減其刑，被告壬○○部分並依法先加後減。爰審酌被告等前開犯罪情節，及
    所運輸、販入之第一級毒品海洛因合計淨重一二八○‧四四
    公克，純度七十三‧六一﹪，純質淨重九四二‧五三公克，
    若流入市面，非但助長毒品氾濫，且將嚴重損害我國國際形
    象、社會安全及國人健康，所生危害非輕，及其等犯罪後矢
    口否認犯行，毫無悔意，兼衡其等參與犯罪之情節、品行、
    生活狀況、智識程度等一切情狀，各量處如主文所示之刑，
    並就被告戊○○、辛○○部分依刑法第三十七條第一項規定
    ，宣告褫奪公權終身，以示懲儆。扣案如附表一所示之物，
    係查獲之第一級毒品，依毒品危害防制條例第十八條第一項
    前段規定，宣告沒收銷燬之。如附表二編號一至三所示之物
    ，為被告等所有，供夾藏、包裝上開第一級毒品海洛因而運
    輸、走私進入我國境內之用，且法務部調查局鑑定時既將如
    附表二編號一所示之包裝袋與海洛因分別秤重，有鑑定通知
    書可佐，業如前述，足認與扣案之海洛因並無不可析離之關
    係，均應依同條例第十九條第一項規定宣告沒收。如附表二
    編號五至八所示之行動電話，為被告戊○○所有，如附表二
    編號十二所示之行動電話，為被告丁○○所有，如附表編號
    十五之行動電話，為被告丙○○所有，業據其等供明在卷（
    見本院卷卷二第四一一頁），且供被告五人彼此間，聯絡運
    輸、走私第一級毒品海洛因之用，亦有本院勘驗筆錄足稽，
    亦應依同條例第十九條第一項規定宣告沒收。扣案如附表二
    編號十所示之物，為被告壬○○所有，如附表二編號十三所
    示之物，係被告丁○○所有，均係供運輸、走私第一級毒品
    海洛因之用之物，併依同條例第十九條第一項規定宣告沒收
    。扣案如附表二編號四所示之物，車主雖登記為被告戊○○
    之配偶蘇淑娟，有車號查詢汽車車籍在卷可考（見同上第九
    六六一號偵查卷第一○四頁），惟係被告戊○○所購買，為
    被告戊○○所有之物，業據被告戊○○供陳在卷（見同上第
    九六六一號偵查卷卷一第十六頁）；扣案如附表二編號十一
    所示之物，為被告壬○○所有之物，業據被告壬○○陳明在
    卷（見同上第九六六一號偵查卷卷一第一二七頁），並有車
    號查詢汽車車籍在卷可證（見同上第九六六一號偵查卷卷一
    第一○三頁），均係供運輸、走私第一級毒品海洛因所用之
    交通工具，應依同條例第十九條第四項規定宣告沒收。扣案
    如附表編號十四、十六之物，分屬偽造之印章、印文，不問
    屬於犯人與否，均應依刑法第二百十九條之規定宣告沒收。
、臺灣臺北地方法院檢察署九十五年度偵字第一八九○五號移
    送併辦部分，與本案事實相同，為同一案件，本院自得併予
    審理，併此敘明。
據上論斷，應依刑事訴訟法第二百九十九條第一項前段，毒品危
害防制條例第四條第一項、第十八條第一項前段、第四項、第十
九條第一項，懲治走私條例第二條第一項、第十一條，刑法第十
一條、第二條第一項前段、第二百十六條、第二百十條、第五十
五條、第五十九條、第三十七條第一項、第二百十九條，修正前
刑法第二十八條、第五十五條、第四十七條，判決如主文。
本案經檢察官戴文亮到庭執行職務
中    華    民    國  九十五  年   十二   月  二十九  日
                          臺灣臺北地方法院刑事第十四庭
                              審判長法  官  宋松璟
                                    法  官  李家慧
                                    法  官  孫萍萍
以上正本證明與原本無異。
如不服本判決，應於判決送達後十日內，向本院提出上訴狀。
                                    書記官  張汝琪
中    華    民    國  九十五  年   十二   月  二十九  日
附錄本案論罪科刑法條全文：
毒品危害防制條例第四條
製造、運輸、販賣第一級毒品者，處死刑或無期徒刑；處無期徒
刑者，得併科新臺幣一千萬元以下罰金。
製造、運輸、販賣第二級毒品者，處無期徒刑或七年以上有期徒
刑，得併科新臺幣七百萬元以下罰金。
製造、運輸、販賣第三級毒品者，處五年以上有期徒刑，得併科
新臺幣五百萬元以下罰金。
製造、運輸、販賣第四級毒品者，處三年以上十年以下有期徒刑
，得併科新臺幣三百萬元以下罰金。
製造、運輸、販賣專供製造或施用毒品之器具者，處一年以上七
年以下有期徒刑，得併科新臺幣一百萬元以下罰金。
前五項之未遂犯罰之。
懲治走私條例第二條
私運管制物品進口、出口逾公告數額者，處七年以下有期徒刑，
得併科新臺幣三百萬元以下罰金。
前項之未遂犯罰之。
第一項所稱管制物品及其數額，由行政院公告之。
刑法第二百十條
偽造、變造私文書，足以生損害於公眾或他人者，處五年以下有
期徒刑。
刑法第二百十六條
行使第二百十條至第二百十五條之文書者，依偽造、變造文書或
登載不實事項或使登載不實事項之規定處斷。


司法院資訊處製作；財團法人民間司法改革基金會備份。
